臺灣高等法院民事判決
110年度上字第1016號
上  訴  人  王憶修
            王憶賢
被 上訴 人  廖麗霜
            蔣寶華
            許金田
            陳棟樑

            徐健瑋
            王郁雲

            藍德聰

上列當事人間請求損害賠償事件，上訴人對於中華民國110年8月
13日臺灣臺北地方法院109年度訴字第8161號判決提起上訴，本
院不經言詞辯論，判決如下：
    主      文
上訴駁回。
第二審訴訟費用由上訴人負擔。
    事實及理由
一、按原告之訴，依其所訴之事實，在法律上顯無理由者，法院
     得不經言詞辯論，逕以判決駁回之，民事訴訟法第249條第
    2 項第2款定有明文，此項規定於第二審程序準用之（同法
    第463條規定參照）。又按原告之訴，有當事人不適格之情
    形者，法院得不經言詞辯論，逕以判決駁回之，但其情形可
    以補正者，審判長應定期間先命補正，因逾期未補正經裁判
    駁回後，不得再為補正，民事訴訟法第249條第2項第1款、
    第3項定有明文。　　
二、本件上訴人在原審起訴主張：被上訴人於民國99年至106年
    間，先後擔任河畔皇家大樓管理委員會（下稱管委會）之主
    任委員期間，侵占管委會管理之公共基金，依侵權行為損害
    賠償之規定，請求被上訴人廖麗霜、蔣寶華、許金田、陳棟
    樑、徐健瑋、王郁雲、藍德聰依序給付新臺幣（下同）150
    萬元、50萬元、50萬元、50萬元、50萬元、50萬元、100萬
    元予管委會（見原審卷第19-20頁）。原審以上訴人之訴欠
    缺當事人適格，顯無理由，不經言詞辯論判決駁回，上訴人
    不服，提起上訴，聲明求予廢棄原判決並由本院自為判決。
三、本件不經言詞辯論，被上訴人無聲明及陳述。
四、查上訴人在原審提起本件給付之訴，所主張之原因事實係被
    上訴人侵害管委會管理之公共基金，訴訟標的法律關係係基
    於民法侵權行為之規定，請求被上訴人賠償管委會因公共基
    金受侵占減少之損害（見原審卷第20頁）。則依其上開主張
    之事實，受害之人乃公共基金之管理人即管委會，依侵權行
    為法律規定，得請求損害賠償之人應係管委會，上訴人既非
    為其個人為賠償之主張，請求被上訴人賠償之對象僅係管委
    會，自難認其為本件侵權行為損害賠償之請求權人。而按當
    事人適格，乃指當事人就特定訴訟，得以自己之名義，為原
    告或被告之資格，亦即就特定訴訟有無實施訴訟之權能（最
    高法院109年度台上字第539號判決意旨參照）。是在給付之
    訴，原告須主張自己為給付請求權人，對於其主張為義務人
    提起，始屬當事人適格。本件上訴人既係請求被上訴人賠償
    管委會所受損害，自應以管委會為適格當事人，上訴人並非
    適格之當事人，惟上訴人經原審裁定限期命其補正有經管委
    會授與訴訟實施權之證明（見原審卷第99-102頁）後，逾期
    未為補正，自難認其有訴訟當事人適格。原審因而依民事訴
    訟法第249條第2項規定，以上訴人之訴顯無理由，判決駁回
    上訴人之訴，於法並無不當。上訴人上訴後雖指摘原判決不
    當，惟就其如何可代管委會對被上訴人提起本件侵權行為損
    害賠償訴訟，仍未提出任何說明或補正資料，顯難認其上訴
    為有理由。至其雖曾引據民法第821條關於各共有人對於第
    三人得就共有物之全部為本於所有權之請求，但回復共有物
    之請求，僅得為共有人全體之利益而為之規定（見本院卷第
    46頁、原審卷第107、117頁）。惟該規定係關於物權之請求
    ，與上訴人主張之原因事實乃侵權行為損害賠償之債權事實
    （見原審卷第20頁之調查筆錄），尚屬有別，且上訴人聲明
    請求被上訴人給付之對象為管委會，並非全體區分所有權人
    ，亦顯與民法第821條規定不符，故其上訴雖陳稱：其等是
    為全體住戶取回被侵占之公共基金等語，仍與其聲明及所舉
    法條規定有所不合，且非在原審之審理範圍，顯難認上訴有
    理，爰不經言詞辯論程序，逕以判決駁回其上訴。　
五、據上論結，本件上訴為顯無理由，依民事訴訟法第449條第1
    項、第463條、第249條第2項第2款、第78條，判決如主文。
     
中　　華　　民　　國　　110 　年　　10　　月　　7   　日
                  民事第二十五庭
                      審判長法  官  謝碧莉
                            法  官  楊惠如 
                            法  官  林晏如
正本係照原本作成。
如不服本判決，應於收受送達後20日內向本院提出上訴書狀，其
未表明上訴理由者，應於提出上訴後20日內向本院補提理由書狀
（均須按他造當事人之人數附繕本）上訴時應提出委任律師或具
有律師資格之人之委任狀；委任有律師資格者，另應附具律師資
格證書及釋明委任人與受任人有民事訴訟法第466 條之1第1項但
書或第2項所定關係之釋明文書影本。如委任律師提起上訴者，
應一併繳納上訴審裁判費。
中　　華　　民　　國　　110 　年　　10　　月　　7 　　日

   　　　　　　　　　　　　書記官  簡維萍